臺灣板橋地方法院刑事判決　　　　　　　 94年度訴字第930號
公　訴　人　臺灣板橋地方法院檢察署檢察官
被　　　告　甲○○
指定辯護人　本院公設辯護人　乙○○
上列被告因槍砲彈藥刀械管制案件，經檢察官提起公訴（九十四
年度偵字第二八００號）及移送併辦（九十四年度偵字第一０一
一一號），本院判決如下：
    主  文
甲○○連續未經許可，持有可發射子彈具有殺傷力之改造槍枝，
處有期徒刑參年貳月，併科罰金新台幣捌萬元，罰金如易服勞役
，以新臺幣玖佰元即銀元參佰元折算壹日。扣案可發射子彈具殺
傷力之仿ＳＩＧＳＡＵＥＲ廠半自動手槍製造之金屬玩具手槍換
裝土造金屬槍管改造而成之改造槍枝壹支（含彈匣壹個；槍枝管
制編號0000000000），及可發射子彈具殺傷力之仿Ｄ
ＥＲＲＩＮＧＥＲ雙管手槍製造之金屬玩具手槍車通槍管內阻鐵
並加裝一內徑約七ＭＭ之金屬管改造而成之改造槍枝壹支（槍枝
管制編號0000000000）均沒收。
    事  實
一、甲○○明知可發射子彈具有殺傷力之改造槍枝，屬槍砲彈藥
    刀械管制條例第四條第一項第一款所管制之槍砲，非經中央
    主管機關許可，不得無故持有之。其竟基於持有可發射子彈
    具有殺傷力之改造槍枝之概括犯意，於民國九十三年十二月
    間某日，在臺北縣中和市○○路三百十四號之玩具手槍店，
    向姓名年籍不詳之成年男子，購得內有塑膠槍管而未具殺傷
    力之仿ＳＩＧＳＡＵＥＲ廠半自動手槍製造之金屬玩具手槍
    一支（含彈匣一個；槍枝管制編號0000000000；
    下稱第一把玩具手槍）、可發射子彈具殺傷力之仿ＤＥＲＲ
    ＩＮＧＥＲ雙管手槍製造之金屬玩具手槍，車通槍管內阻鐵
    並加裝一內徑約七ＭＭ之金屬管改造而成之改造槍枝（槍枝
    管制編號0000000000；下稱第二把玩具手槍）一
    支，而無故持有上開可發射子彈具殺傷力之第二把玩具手槍
    ，並將上開第一把、第二把玩具手槍分別放置在其臺北縣土
    城市○○路九十六號住處之房間內、車庫處。數日後，一姓
    名年籍不詳綽號「營兄」之成年男子至甲○○住處房間內看
    見上開第一把玩具手槍，乃向甲○○借走該把玩具手槍，嗣
    該把玩具手槍經人以換裝土造金屬槍管之方式，加以改造而
    成可發射子彈具殺傷力之改造槍枝，再隔數日後，「營兄」
    攜帶該改造後具殺傷力之第一把玩具手槍至甲○○住處歸還
    ，詎甲○○知悉該把玩具手槍係經改造後具殺傷力之改造槍
    枝，竟承前持有可發射子彈具有殺傷力之改造槍枝的概括犯
    意，復無故持有已具殺傷力之第一把玩具手槍。迄九十四年
    一月二十七日上午九時五分許、同年六月八日凌晨零時三十
    分許，甲○○在上開住處先後為警查獲，並扣得前開具殺傷
    力之第一把玩具手槍、第二把玩具手槍。
二、案經臺北縣政府警察局移送臺灣板橋地方法院檢察署檢察官
    偵查起訴及臺北縣政府警察局土城分局報請同署檢察官移送
    併辦。
    理  由
一、訊據被告甲○○對於上揭時地先後未經許可，無故持有前開
    二支可發射子彈具殺傷力之改造玩具手槍之犯罪事實，於本
    院審理中坦承不諱，並有二次查獲之現場照片及搜索扣押筆
    錄在卷，及改造玩具手槍二支（其中第一把玩具手槍內含彈
    匣一個）扣案可資佐證。而第一把改造玩具手槍（含彈匣一
    個）及第二把玩具手槍，經先後送內政部警政署刑事警察局
    鑑定，該局就第一把玩具手槍之鑑定結果認為：「送鑑九０
    手槍壹支（槍枝管制編號0000000000），認係仿
    ＳＩＧＳＡＵＥＲ廠Ｐ二二０型半自動手槍製造之金屬玩具
    手槍換裝土造金屬槍管而成之改造手槍，機械性能良好，可
    擊發適用之子彈，認具殺傷力」；再就第二把玩具手槍之鑑
    定結果認為：「送鑑掌心雷手槍壹支（槍枝管制編號000
    0000000），認係由仿ＤＥＲＲＩＮＧＥＲ雙管手槍
    製造之金屬玩具手槍，車通上槍管內阻鐵並加裝一內徑約七
    ＭＭ之金屬管改造而成之改造手槍，機械性能良好，可擊發
    適用子彈，認具殺傷力」等語，有該局九十四年二月二十五
    日刑鑑字第０九四００一七八八三號、同年六月十五日刑鑑
    字第０九四００九一０八七號槍彈鑑定書各一份在卷可稽。
    本案事證明確，被告無故持有可發射子彈具殺傷力之改造玩
    具手槍之犯行洵堪認定，應依法論科。
二、按槍砲彈藥刀械管制條例第四條第一項所列之槍砲，依同條
    例第五條規定，非經中央主管機關許可，不得製造、販賣、
    運輸、轉讓、出租、出借、持有、寄藏或陳列。被告所持有
    之前開具有殺傷力之改造玩具手槍二支，均屬槍砲彈藥刀械
    管制條例第四條第一項第一款之其他可供發射子彈具有殺傷
    力之槍砲，此觀之前開槍彈鑑定書之鑑定結果至明。次按連
    續數行為而犯同一之罪名者，以一罪論，為刑法第五十六條
    所明定。是連續犯之數行為，在法律上既綜合論以一罪，而
    為一個評價，則於法律有修正變更之際，茍一部犯行發生在
    法律修正變動前之舊法時期，一部係在新法施行後所犯，因
    連續犯屬裁判上之一罪，在法律上既綜合各犯罪行為而為一
    個評價，故應依最後行為所應適用之新法處斷，而無刑法第
    二條第一項但書規定之新舊法比較適用問題（最高法院九十
    二年度台上字第二四三九號判決同此意旨）。又持有槍砲為
    長時間之繼續，乃行為之繼續而非狀態之繼續，故如未受允
    准，持有軍用槍砲而無正當理由之行為持續長時間，於終止
    持有前，均在其犯罪行為實施中。其間法律縱有變更，其行
    為既繼續實施至新法施行以後，即與犯罪後法律有變更之情
    形不同，不生新舊法比較適用之問題（最高法院七十五年度
    台上字第三三七０號判決意旨參照；另同法院八十八年度台
    上字第二九六八號判決亦同此意旨）。
三、查槍砲彈藥刀械管制條例業於九十四年一月二十六日修正公
    布，並於同月二十八日起施行，而原條例第十一條，業已刪
    除，併入新法第八條。關於非法持有其他可發射子彈具殺傷
    力之改造槍枝，舊法第十一條第四項法定刑為一年以上七年
    以下有期徒刑，併科新台幣七百萬元以下罰金，新法第八條
    第四項之法定刑為三年以上十年以下有期徒刑，併科新台幣
    七百萬元以下罰金。本件被告係於九十三年十二月間某日，
    一次同時購得尚未具殺傷力第一把玩具手槍、可發射子彈具
    殺傷力第二把玩具手槍，而先無故持有上開具殺傷力之第二
　  把玩具手槍，數日後，「營兄」向被告借走該把玩具手槍，
    嗣該把玩具手槍經人換裝土造金屬槍管改造成具殺傷力之玩
    具手槍，再隔數日後，「營兄」攜帶該改造後具殺傷力之第
    一把玩具手槍至被告住處歸還，被告始又基於持有可發射子
    彈具有殺傷力之改造玩具手槍之概括犯意，而無故持有已具
    殺傷力之第一把玩具手槍，嗣於上開時地，先後為警查扣上
    開手槍等情，業據被告於審理中明確供承在卷，並有前開查
    獲現場照片可佐，足徵被告係於不同時間先後持有上開具殺
    傷力之第二把、第一把玩具手槍，其前後持有日期僅相隔數
    日，時間緊接，觸犯構成要件相同之罪名，顯係出於概括之
    犯意為之，為連續犯，且其所持有第二把玩具手槍終了時之
    九十四年六月八日（即第二把玩具手槍為警查獲時），槍砲
    彈藥刀械管制條例業已修正並公布施行，揆諸前開說明，被
    告持有第二把玩具手槍之行為既繼續至新法施行後，是本件
    自不生新舊法比較適用之問題，應依最後行為所應適用之新
    法處斷。是核被告所為，係犯槍砲彈藥刀械管制條例第八條
    第四項之未經許可持有可發射子彈具殺傷力之改造槍枝罪。
    又被告係先後持有可發射子彈具殺傷力之改造槍枝各一支，
    核與想像競合犯係以「一行為」而觸犯數罪名之法定要件不
    合，而其先後二次犯行顯係基於概括犯意為之，俱如前述，
    應依連續犯之規定論以一罪，並依法加重其刑。公訴人雖僅
    就被告持有前開第一把玩具手槍之犯行提起公訴，然檢察官
    就犯罪事實一部起訴者，其效力及於全部，本件被告持有第
    二把玩具手槍部分之犯罪事實，雖未據起訴，但此部分犯罪
    事實與前揭論罪科刑之持有第一把玩具手槍部分，有連續犯
    之關係，已如前述，且經臺灣板橋地方法院檢察署檢察官移
    送併案審理，是本院自應就屬於裁判上一罪之持有第二把玩
    具手槍部分一併加以裁判，併此敘明。爰審酌被告犯罪之動
    機、目的、手段，持有殺傷力改造槍枝之次數及數量，對於
    社會秩序所生之危害，兼衡被告國中畢業之智識程度（見警
    詢調查筆錄教育程度欄之記載），且於本院審理中坦承犯行
    之態度等一切情狀，量處如主文所示之刑，並就罰金刑部分
    諭知其易服勞役之折算標準，以資懲儆。
四、扣案可發射子彈具殺傷力之仿ＳＩＧＳＡＵＥＲ廠半自動手
　　槍製造之金屬玩具手槍，換裝土造金屬槍管改造而成之改造
　　槍枝一支（含彈匣一個；槍枝管制編號000000000
    0），及可發射子彈具殺傷力之仿ＤＥＲＲＩＮＧＥＲ雙管
　　手槍製造之金屬玩具手槍，車通槍管內阻鐵並加裝一內徑約
　　七ＭＭ之金屬管改造而成之改造槍枝一支，均係具殺傷力之
　  改造槍枝，核屬違禁物，應依刑法第三十八條第一項第一款
    之規定宣告沒收。另九十四年六月八日查扣之改造子彈一顆
    、已擊發之彈殼三顆，經送內政部警政署刑事警察局鑑定結
    果，認前者經試射後其發射動能甚微，並不具殺傷力，而後
    者係玩具金屬彈殼，均非違禁物，且無事證足以證明上開扣
    案子彈、彈殼與被告持有具殺傷力改造槍枝之犯行有何關聯
    ，應與本案無涉，爰不予宣告沒收，附此敘明。
據上論斷，應依刑事訴訟法第二百九十九條第一項前段，槍砲彈
藥刀械管制條例第八條第四項，刑法第十一條前段、第五十六條
、第四十二條第二項、第三十八條第一項第一款，罰金罰鍰提高
標準條例第二條，現行法規所定貨幣單位折算新臺幣條例第二條
，判決如主文。
本案經檢察官張云綺到庭執行職務。
中　　華　　民　　國　九十四　年　　七　月　二十八　日
                  刑事第十八庭  審判長法　官  連育群
                                      法　官  曾淑娟
                                      法　官  楊志雄
以上正本證明與原本無異。
如不服本判決應於送達後十日內向本院提出上訴狀。
                                      書記官  胡勤義
中　　華　　民　　國　九十四　年　　七　月　二十八　日
附錄本案論罪科刑法條全文：
槍砲彈藥刀械管制條例第八條：
未經許可，製造、販賣或運輸鋼筆槍、瓦斯槍、麻醉槍、獵槍、
空氣槍或第四條第一項第一款所定其他可發射金屬或子彈具有殺
傷力之各式槍砲者，處無期徒刑或五年以上有期徒刑，併科新臺
幣一千萬元以下罰金。
未經許可，轉讓、出租或出借前項所列槍枝者，處五年以上有期
徒刑，併科新臺幣一千萬元以下罰金。
意圖供自己或他人犯罪之用，而犯前二項之罪者，處無期徒刑或
七年以上有期徒刑，併科新臺幣一千萬元以下罰金。
未經許可，持有、寄藏或意圖販賣而陳列第一項所列槍枝者，處
三年以上十年以下有期徒刑，併科新臺幣七百萬元以下罰金。
第一項至第三項之未遂犯罰之。
